---
title: "Exercicio_SNA_2"
author: "Larissa Chacon Finzeto"
output: html_notebook
---

Exercício de exemplo da aula de Social Network Analysis, do MBA em Data Science & Analytics, da Esalq/USP.

---
SNA no RH

Este exemplo olha para uma rede não direcionada que representa alguns dos grupos de
projetos de uma empresa XPTO. A ligação entre os nós A e B significa que a pessoa A e B
trabalham em conjunto (ou, que a pessoa A reporta para a pessoa B) Esta rede representa
seis projetos principais:

Departamento de 1 (D1)
Snopp, Gukrishnan, Leon, Kabutz. Snopp reporta a Chapman.

Departamento 2 (D2)
Oliver, Gotti, Patrick, Zhuo. Oliver reporta a Chapman.

Departamento de 3 (D3)
Gotti, Leon, Kabutz. Gotti reporta a Chapman.

Departamento 4 (D4). Yu reporta a Chapman neste projeto.

Departamento 4a (D4a)
Polark, Chang, Weng, Angel. Polark reporta ao Yu.

Departamento 4b (D4B)
Christoph, Nardo, Gotti, Zhuo. Christoph reporta ao Yu.

Departamento 4c (D4C)
Graffe, Zhuo, Hund. Graffe reporta ao Yu.

Objetivo: fazer uma análise completa das medidas e detalhar insights que possam ser
interessantes, para apresentar para o diretor de RH. Ele está muito preocupado com o Gotti
e Chang, pois o mercado está de olho neles

---

Vamos utilizar as bibliotecas:

```{r}
library (igraph)
library(haven)
library (tidyverse)
```

Utilizaremos a base de dados RH:

```{r}
rede_rh <- read_excel("C:/Users/lucas/OneDrive/Área de Trabalho/MBA/Aulas/Social Network Analysis/Aula II/Planilhas 30.08.2022/rede_rh.xlsx")
> View(rede_rh)
```

Vamos transformá-la em grafo:

```{r}
rh_graph <- graph_from_data_frame(d=rede_rh, directed=F)

plot(rh_graph, vertex.color="lightblue", vertex.size=15,
     vertex.frame.color="blue", vertex.label.color="black", 
     vertex.label.cex=1, vertex.label.dist=6, edge.curved=0.1)
```

Vamos criar um data frame com todas as medidas calculadas e transformá-lo em uma tabela:

```{r}

#Métricas da Rede

#Densidade do grafo
edge_density(rh_graph)

#Diâmetro da rede
diameter(rh_graph)

#Raio da rede
radius(rh_graph)

#Comprimeiro medio do caminho
mean_distance(rh_graph)


#Métrica dos nós (vértices)

#Degree
degree(rh_graph)

#Degree ponderado
strength(rh_graph, weights= E(rh_graph)$weight)

#Clustering coeficient
transitivity(rh_graph, type = "local")

#Closeness com peso
closeness(rh_graph, mode="all", normalized=T, weights= E(rh_graph)$weight)

#Betweeness levando o peso em consideração
betweenness(rh_graph, directed=F, weights= E(rh_graph)$weight)

#Excentricidade
eccentricity(rh_graph)

#Quais nós são pontes?
articulation.points(rh_graph)

```
Tabela

```{r}

V(rh_graph)$Degree <- degree(rh_graph)
V(rh_graph)$Degree_ponderado <- strength(rh_graph, weights= E(rh_graph)$weight)
V(rh_graph)$Clustering_coefficient <- transitivity(rh_graph, type = "local")
V(rh_graph)$Closeness_cp <- closeness(rh_graph, mode="all", weights= E(rh_graph)$weight, normalized=T) 
V(rh_graph)$Betweenneess_cp <-betweenness(rh_graph, directed=F, weights= E(rh_graph)$weight)
V(rh_graph)$Excentricidade <-eccentricity(rh_graph)
V(rh_graph)$Bridge <- 0
V(rh_graph)$Bridge[ articulation_points(rh_graph) ] <- 1

tabela_nos_rh <- igraph::as_data_frame(rh_graph, what="vertices")

head(tabela_nos_rh)

```