---
title: "Exercicio_SNA_1"
author: "Larissa Chacon Finzeto"
output: html_notebook
---

Exercício de exemplo da aula de Social Network Analysis, do MBA em Data Science & Analytics, da Esalq/USP.

---

Carregar biblioteca igraph

```{r}
library(igraph)
```

Vamos construir uma rede de relacionamentos com pesos, chamada de exercicio:

```{r}
exercicio <- graph(edges = c("A","B",  "A","C",  "A","D",  "B","D",  "D","E",  "E","F",  "F","G"), directed=F)
                             
exercicio
```
Vamos carregar os pesos para cada link

```{r}
E(exercicio)$weight <- c(1, 2, 1, 1, 1, 3, 2)

exercicio
```
Vamos plotar nosso grafo

```{r}
plot(exercicio)
```

Vamos adicionar características ao nosso grafo

```{r}
plot(exercicio, vertex.color="blue", vertex.size=15,
     vertex.frame.color="white", vertex.label.color="black",
     vertex.label.cex=1, vertex.label.dist=4, edge.curved=0.5)
```

Vamos extrair as pricipais métricas da rede geral:

```{r}
#Densidade
edge_density(exercicio)

#Diâmetro
diameter(exercicio)

#Raio
radius(exercicio)

#Comprimento médio do caminho
mean_distance(exercicio)
```
Agora as principais métricas dos nós (vértices)

```{r}
#Degree
degree(exercicio)

#Degree Ponderado
strength(exercicio, weights = E(exercicio)$weight)

#Clustering COefficient
transitivity(exercicio, type = "local")

#Closeness, sem considerar o peso
closeness(exercicio, mode="all", weights=NA, normalized=T)

#Closeness, considerando o peso
closeness(exercicio, mode="all", normalized=T, weights= E(exercicio)$weight)

#Betweenness, sem considerar o peso
betweenness(exercicio, directed=F, weights=NA)

#Betweenness, considerando o peso
betweenness(exercicio, directed=F, weights=E(exercicio)$weight)

#Excentricidade
eccentricity(exercicio)

#Quais nós são pontes?
articulation.points(exercicio)
```
Vamos plotar o grafo com o BETWEENNESS influenciando no tamanho de cada nó

```{r}
bt_nos <- betweenness(exercicio, directed = F, weights = E(exercicio)$weight)
plot(exercicio, vertex.size=bt_nos*3)
```

Vamos criar um data frame com todas as medidas que já calculamos:

```{r}
V(exercicio)$Degree <- degree(exercicio)
V(exercicio)$Degree_ponderado <- strength(exercicio, weights= E(exercicio)$weight)
V(exercicio)$CC <- transitivity(exercicio, type = "local")
V(exercicio)$Closeness_sp <- closeness(exercicio, mode="all", weights=NA, normalized=T) 
V(exercicio)$Closeness_cp <- closeness(exercicio, mode="all", weights= E(exercicio)$weight, normalized=T) 
V(exercicio)$Betweenneess_sp <- betweenness(exercicio, directed=F, weights=NA)
V(exercicio)$Betweenneess_cp <-betweenness(exercicio, directed=F, weights= E(exercicio)$weight)
V(exercicio)$Excentricidade <-eccentricity(exercicio)
V(exercicio)$Bridge <- 0
V(exercicio)$Bridge[ articulation_points(exercicio) ] <- 1

tabela_nos_exercicio <- igraph::as_data_frame(exercicio, what="vertices")

tabela_nos_exercicio
```
Vamos plotar o grafo, contudo vamos destacar qual é o caminho mais curto entre os nós C e E:

```{r}
#1. Tamanho da distância mais curta entre os nós
distances(exercicio, weights= E(exercicio)$weight)

#2. Desenhar as distâncias entre os dois pontos
caminho_curto <- shortest_paths(exercicio,
                                from = V(exercicio)[name=="C"],
                                to = V(exercicio)[name=="E"],
                                output= "both", weights= E(exercicio)$weight) #Aqui both representa nós e links

#3. Gerar a variável de cor da borda para traçar o caminho mais curto:
ecol <- rep("gray80", ecount(exercicio))
ecol[unlist(caminho_curto$epath)] <- "green"

#4. Gerar a variável de largura do link para plotar o caminho mais curto:
ew <- rep(2, ecount(exercicio))
ew[unlist(caminho_curto$epath)] <- 4

#5. Gerar variavel de cor do nó para plotar o caminho mais curto:
vcol <- rep("gray80", vcount(exercicio))
vcol[unlist(caminho_curto$vpath)] <- "gold"

#6. Plotar com as marcações geradas:
plot(exercicio, vertex.color=vcol, edge.color=ecol, edge.width=ew)

```